臺灣桃園地方法院小額民事判決
110年度桃保險小字第619號
原      告  新光產物保險股份有限公司

法定代理人  吳昕紘  
訴訟代理人  鍾焜泰  
被      告  黃勻畇  

上列當事人間請求損害賠償事件，本院於民國111 年1 月13日言
詞辯論終結，判決如下：
    主    文
被告應給付原告新臺幣陸仟柒佰玖拾元，及自民國一百一十年九
月十四日起至清償日止，按週年利率百分之五計算之利息。
訴訟費用新臺幣壹仟元由被告負擔。
本判決得假執行。
    理由要領
一、被告於民國109 年5月1日16時7 分許，駕駛車號00-0000號
    自用小客車，行經桃園市○○區○○○00號前時，因倒車不慎而
    撞擊後方由訴外人范姜群銘所有、訴外人范姜翊庭駕駛之車
    號000-0000 號自用小客車（下稱系爭車輛），致系爭車輛
    受損等情，業據其提出系爭車輛行車執照、車損照片、桃園
    市政府警察局道路交通事故當事人登記聯單及現場圖等為證
    ，並據本院依職權向桃園市政府警察局大溪分局調閱本件道
    路交通事故現場圖、談話紀錄表及現場照片等資料，經核與
    原告所述相符。
二、至被告雖辯稱：我沒有撞到系爭車輛，警詢筆錄上的記載是
    警察要我認的云云。惟據證人即現場目擊者紀傑智於警訊時
    證稱：「109 年5月1日16時17 分在桃園市○○區○○○00號前見
    到1輛車號00-0000號自小客車，倒退時撞到另1輛停放在路
    邊靜止之車輛車號000-0000 號自小客車（即系爭車輛）」
    等語（見本院卷第24頁)，此與被告於警詢時所述：「我於
    上述時地欲開車離開時，我車輛前後都有停車，停車距離讓
    我不太好離開，所以我倒車時不慎撞到後方靜止之車號000-
    0000 號自小客車（即系爭車輛）」等語亦相符（見本院卷
    第23頁)，而被告於本件車禍發生時，既為具有正常智識及
    相當社會經驗之人，依常情而論，如被告確實未撞擊系爭車
    輛，當無可能於警詢筆錄上自承有過失並簽名，是被告空言
    否認，並非可採。
三、按物被毀損時，被害人除得依民法第196 條請求賠償外，並
    不排除民法第213 條至第215 條之適用。依民法第196 條請
    求賠償物被毀損所減少之價額，得以修復費用為估定之標準
    ，但以必要者為限（例如：修理材料以新品換舊品，應予折
    舊）。查系爭車輛之修復費用6,790元均為工資（見本院卷
    第11頁），故本件無計算零件折舊之問題，是原告請求被告
    給付修復費用6,790元，自屬有據。
四、綜上所述，原告依侵權行為及保險代位法律關係，請求被告
    給付6,790元，及自起訴狀繕本送達（於110 年9 月3 日寄
    存送達，經10日於110 年9 月13日生效，見本院卷第18頁）
    之翌日即110 年9 月14 日起至清償日止，按週年利率5%計
    算之利息，為有理由，應予准許。
五、本件係依民事訴訟法第436 條之8 第1 項適用小額訴訟程序
    所為之判決，依同法第436 條之20之規定，法院為被告敗訴
    之判決時，應依職權宣告假執行。
六、本件事證已臻明確，兩造其餘主張、陳述及所提之證據，經
    審酌均與判決結果不生影響，爰不一一論列，附此敘明。
七、訴訟費用負擔之依據：民事訴訟法第78條。並依同法第436
    條之19第1 項規定，確定訴訟費用額為原告繳納之第一審裁
    判費1,000 元由被告負擔。
　
中    華    民    國   111    年    1     月    27    日
                  桃園簡易庭  法  官  汪智陽
以上正本係照原本作成。
如不服本判決，應於送達後20日內，向本院提出上訴狀並表明上
訴理由，如於本判決宣示後送達前提起上訴者，應於判決送達後
20日內補提上訴理由書（須附繕本）。
如委任律師提起上訴者，應一併繳納上訴審裁判費。
中    華    民    國   111    年    1     月    27    日
                              書記官  陳家蓁
附錄：
一、民事訴訟法第436條之24第2項：
    對於小額程序之第一審裁判上訴或抗告，非以其違背法令為
    理由，不得為之。
二、民事訴訟法第436條之25：
    上訴狀內應記載上訴理由，表明下列各款事項：
    ㈠原判決所違背之法令及其具體內容。
    ㈡依訴訟資料可認為原判決有違背法令之具體事實。
三、民事訴訟法第471條第1項：（依同法第436條之32第2項規定
    於小額事件之上訴程序準用之）
    上訴狀內未表明上訴理由者，上訴人應於提起上訴後20日內
    ，提出理由書於原第二審法院；未提出者，毌庸命其補正，
    由原第二審法院以裁定駁回之。